臺灣臺中地方法院民事判決　九十年訴字第二九○五號
　　原　　　告　甲○○
　　被　　　告　丙○○
　　訴訟代理人　丁○○
右當事人間請求損害賠償事件，本院判決如左：
    主      文
被告應給付原告新臺幣壹拾萬伍仟零伍拾元，及自民國九十年十月十一日起至清償
日止，按週年利率百分之五計算之利息。
原告其餘之訴駁回。
訴訟費用由被告負擔十分之三；餘由原告負擔。
本判決原告勝訴部分於原告以新臺幣肆萬陸仟元為被告供擔保後，得假執行。但被告
如於假執行程序實施前，以新臺幣壹拾萬伍仟零伍拾元為原告預供擔保，得免為假
執行。
原告其餘假執行之聲請駁回。
    事      實
一、原告方面：
  (一)聲明：
　1.被告應給付原告新臺幣（下同）四十七萬六千七百三十二元，及自起訴狀繕本送
    達被告翌日起至清償日止，按週年利率百分之五計算之利息。
  2.並願供擔保請准為假執行之宣告。
  (二)陳述：
  1.原告甲○○係經營代客載運魚貨為業，僱用另一原告乙○○（業已與被告和解）
    為司機負責載運魚貨。被告於民國九十年四月二日下午九時許，前往台中市○○
    ○街友人住處聚餐而飲用酒類，直至翌日凌晨三時許，酒後已達不能安全駕駛動
    力交通工具之程度，竟猶駕駛其所有車號ＬＸ－一六二二號自用小客車由台中市
    ○○路沿大墩路往南屯路由北往南方向行駛，途經台中市○○區○○路與五權西
    路交岔路口時，因酒精發作精神萎糜致疏未注意前方人車狀況，超速行駛並闖紅
    燈，適有原告乙○○駕駛訴外人黃進恩所有車號２Ｊ－○五四○號之自小貨車，
    沿台中市○○○路由台中市○○路往東興路由西往東方向，以時速約每小時六十
    公里之速度行駛，因閃避不及，而遭碰撞原告乙○○所駕駛之小貨車因而翻覆，
    原告甲○○代客載運之魚貨，亦散落於地，原告乙○○亦因而受左臀部、左肩部
    、左肘部及前臀撕裂傷等傷害，詎被告肇事後竟未下車查看反加速駕車逃逸，嗣
    經現場目擊證人記下肇事車號報案經警自後循線查獲被告肇事致人受傷而逃逸犯
    行。並對前往就醫之被告施以血液酒精濃度分析，發現被告其酒精濃度測定值每
    一百毫升達二五六．三四毫克，換算口呼氣方式酒精濃度測試值每公升達一．二
    二毫克，顯已超出標準值。
  2.原告乙○○雖以每小時六十公里之車速前進，然因事故地點不屬市區，所以應無
    超速之問題。而被告車尚未進入路口，就已經亮出紅燈，顯見被告確實是闖紅燈
    。
  3.被告過失不法侵權行為致訴外人黃進恩所有車號２Ｊ－○五四○號之自小貨車及
    ，原告甲○○代客運送之魚貨受損，茲因該等所有權人，於訴訟中，將此損害賠
    償請求權讓與原告甲○○，原告甲○○自得本於侵權行為之法律關係，向被告請
    求賠償，茲分述如後：
    (1)魚貨損失：共為二十五萬五千七百三十二元。原告原本所得請求之金額為二十
      五萬五千七百三十二元，因部分魚貨已經汽油污染而丟棄，原告已無法再為賣
      出，當初於警局被告稱要和解，故原告沒有蒐證，而魚貨部分，原告本來可以
      賣得二十五萬五千七百三十二元，扣除剩餘魚貨部分所賣得之七萬二千零九十
      九元金額外，原告至少得再請求七萬二千零九十九元。
    (2)車輛修理費用：十八萬五千元。
    (3)租車費用：三萬六千元。
    以上共計四十七萬六千七百三十二元。
    故被告應賠償如數之金額，及自起訴狀繕本送達被告翌日起至清償日止，按年息
    百分之五計算之利息。
  (三)證據：提出台中市交通警察對肇事現場圖、本院九十年度交易字第二八三號刑事
    判決各一紙、賠償證明書三紙、收據一紙、統一發票一紙、匯款單四紙、計算書
    一份、車輛委修單一紙、租車收據一紙、汽車行車執照正反面各一份、自用小貨
    車債權讓與契約書一份、魚貨債權讓與契約書二十三份、存證信函一份（以上均
    為影本）、照片八幀為證，並聲請訊問證人張明和、鄭傑聯、戴介富。
二、被告方面：
  (一)聲明：
  1.駁回原告之訴。
  2.如受不利判決，願供擔保請准宣告免為假執行。
  (二)陳述：
  1.本件車禍現場之車速為每小時四十公里，而依原告乙○○之筆錄卻自稱其當時速
    為六十公里，顯然超速行駛，未依速限駕駛，於行經交叉路口更未注意安全，顯
    見原告乙○○對於本件交通事故亦有過失。
  2.被告通過路口時，是號誌始由黃燈變紅燈，而原告乙○○所駕駛之車輛，若是號
    誌變成綠燈始起步，又為何會超速撞擊被告車輛？足見原告甲○○所稱闖紅燈為
    不實在。
  3.原告甲○○請求損害賠償，關於修車費用部分，所提出之單據費用顯不相當，且
    應參酌民法第一百九十六條之規定，亦應扣除折舊部分，關於魚貨損失部分，被
    告同意原告請求關於七萬二千零九十九元部分，至於租車費用，應與本件無任何
    關係。
  4.被告之車輛亦因原告乙○○之過失而受有損害，關於此部分之損害，亦得對原告
    甲○○主張抵銷。
  (三)證據：提出照片六幀、估價單影本一份、汽車保險單卡一份為證。並聲請就修車
    費用是否合理送請鑑定機關鑑定。
    理      由
一、本件原告甲○○主張：其係經營代客載運魚貨為業，僱用另一原告乙○○為司機
    負責載運魚貨。被告於九十年四月二日下午九時許，前往台中市○○○街友人住
    處聚餐而飲用酒類，直至翌日凌晨三時許，酒後已達不能安全駕駛動力交通工具
    之程度（事後檢驗口呼氣方式酒精濃度測試值每公升達一．二二毫克），竟猶駕
    駛其所有車號ＬＸ－一六二二號自用小客車由台中市○○路沿大墩路往南屯路由
    北往南方向行駛，途經台中市○○區○○路與五權西路交岔路口時，因酒精發作
    精神萎糜致疏未注意前方人車狀況，超速行駛並闖紅燈，適有原告乙○○駕駛訴
    外人黃進恩所有車號２Ｊ－○五四○號之自小貨車，沿台中市○○○路由台中市
    ○○路往東興路由西往東方向，以時速約每小時六十公里之速度行駛，因閃避不
    及，而遭碰撞原告乙○○所駕駛之小貨車因而翻覆，原告甲○○代客載運之魚貨
    ，散落於地，被告過失不法侵權行為致訴外人黃進恩所有車號２Ｊ－○五四○號
    之自小貨車及原告甲○○代客運送之魚貨受損，茲因該等所有權人，於訴訟中，
    將此損害賠償請求權讓與原告甲○○，原告甲○○自得本於侵權行為之法律關係
    ，向被告請求賠償如訴之聲明所示。被告則以本件車禍現場之車速為每小時四十
    公里，而依原告乙○○之筆錄卻自稱其當時速為六十公里，顯然超速行駛，未依
    速限駕駛，於行經交叉路口更未注意安全，顯見原告乙○○對於本件交通事故亦
    有過失。另原告甲○○請求損害賠償，關於修車費用部分，所提出之單據費用顯
    不相當，且應參酌民法第一百九十六條之規定，亦應扣除折舊部分，關於魚貨損
    失部分，被告僅同意原告請求關於七萬二千零九十九元部分，至於租車費用，應
    與本件無任何關係，而被告之車輛亦因原告乙○○之過失而受有損害，關於此部
    分之損害，亦得對原告甲○○主張抵銷等語以資抗辯。
二、經查，原告甲○○主張：其係經營代客載運魚貨為業，僱用另一原告乙○○為司
    機負責載運魚貨。被告於九十年四月二日下午九時許，前往台中市○○○街友人
    住處聚餐而飲用酒類，直至翌日凌晨三時許，酒後已達不能安全駕駛動力交通工
    具之程度（事後檢驗口呼氣方式酒精濃度測試值每公升達一．二二毫克），猶駕
    駛其所有車號ＬＸ－一六二二號自用小客車由台中市○○路沿大墩路往南屯路由
    北往南方向行駛，途經台中市○○區○○路與五權西路交岔路口時，因酒精發作
    精神萎糜致疏未注意前方人車狀況，適有原告乙○○駕駛訴外人黃進恩所有車號
    ２Ｊ－○五四○號之自小貨車，沿台中市○○○路由台中市○○路往東興路由西
    往東方向，以時速約每小時六十公里之速度行駛，因閃避不及，而遭碰撞，原告
    乙○○所駕駛之小貨車因而翻覆，原告甲○○代客載運之魚貨，散落於地等事實
    ，提出台中市交通警察對肇事現場圖、本院九十年度交易字第二八三號刑事判決
    影本各一紙、照片八幀為證，復經本院調閱本院九十年度交易字第二八三號刑事
    卷宗全卷、九十年中交簡字第八二八號刑事建議訴訟程序第一審卷宗全卷查核屬
    時，被告對上情復不爭執，堪信屬實。
三、按汽車行駛時，駕駛人應注意車前狀況，並隨時採取必要之安全措施。道路交通
    安全歸責第九十四條第三項定有明文，本件被告駕車由台中市○○路沿大墩路往
    南屯路由北往南方向行駛，途經台中市○○區○○路與五權西路交岔路口時，本
    應注意車前狀況，並隨時採取必要之安全措施，且依當時被告酒後檢驗口呼氣方
    式酒精濃度測試值雖達每公升達一．二二毫克，然仍未達迷醉且完全不能開車之
    情形（按酒精濃度達每公升一點五毫克，雖會造成迷醉，但尚能開車，酒精濃度
    達二毫克時，始會造成迷醉，且無法開車），又依案發當時，天候為陰，雖為夜
    間，但仍有照明，光線尚佳足以判斷行車狀況，行駛路段為市區道路○道路型態
    為四岔路，路面無慢車道，僅為快車道但舖設有柏油路面，路面乾燥並無缺陷，
    道路上並無障礙物、視距良好，此有台中市交通警察隊肇事現場圖附卷足參，而
    依被告之情形，亦無並不能注意之情形，其竟殊未注意車前已有原告乙○○駕駛
    車輛行經路口之狀況而貿然行駛，致撞擊原告乙○○所駕駛之車輛翻覆，並導致
    車損魚貨散落於地，其行為自有不法之過失，而原告乙○○所駕駛之車輛及魚貨
    受損，確實係因被告之過失行為所致，故其受損害之結果，自與被告之過失行為
    間有因果關係。至於原告主張：被告車尚未進入路口，就已經亮出紅燈，顯見被
    告確實是闖紅燈等語，被告則抗辯：其通過路口時，是號誌始由黃燈變紅燈，而
    原告乙○○所駕駛之車輛，若是號誌變成綠燈始起步，又為何會超速撞擊被告車
    輛？足見原告甲○○所稱闖紅燈為不實在等語，復查，本件車禍事故肇事處為左
    轉保護三時相號誌之交岔路口，肇事時雙方為交岔、直行行駛，肇事因素之認定
    ，雖亦需參酌雙方通過路口當時之號誌各為如何而定，違反號誌指示者為肇事因
    素，遵照號誌指示者無肇事因素，因號誌情況成為兩造各說各話之情形，兩造亦
    未提出其他有利證據以資判斷，故無法進一步就肇事當時之號誌為具體判斷，本
    件送請台灣省臺中市區車輛行車事故鑑定委員會鑑定結果，亦同此見解，此有上
    該委員會九十一年五月十三日中市鑑字第九一０二四五號函附卷足參，附此敘明
    。
四、再按債權除依其性質或當事人之特約，不得讓與者外，債權人得隨時將債權證明
    文件交付第三人，而為債權之讓與，並因通知債務人，而發生讓與之效力，此就
    民法第二百九十四條、第二百九十六條及第二百九十七條第一項本文之規定觀之
    甚明。查原告主張本件原告乙○○所駕駛之車輛為訴外人黃進恩所有，魚貨部分
    則分別為訴外人周鳳源、顏彭雲蕉、慶宏水產股份有限公司、王怡文、游忠明、
    陳昌裕、何清安、富榮明有限公司等人所有，均經上開所有人將損害賠償請求權
    讓與原告甲○○，並且已通知被告，提出自用小貨車債權讓與契約書一份、魚貨
    債權讓與契約書二十三份、存證信函及陳報狀各一份為證，被告對此亦不爭執，
    堪信屬實，則本件原告乙○○所駕駛之車輛及車輛上所載運之魚貨，既因被告之
    不法過失行為致生損害，車輛部分既為訴外人黃進恩所有，而魚貨部分，則分別
    為訴外人周鳳源、顏彭雲蕉、慶宏水產股份有限公司、王怡文、游忠明、陳昌裕
    、何清安、富榮明有限公司等人所有，自均得請求被告負損害賠償責任，又此項
    損害賠償請求權並無不得讓與之性質或特約，亦非禁止扣押者，從而上開訴外人
    將其損害賠償請求權讓與予原告，自為民法第二百九十四條第一項規定之所許，
    又此項債權之讓於復經對被告為通知，依上開規定，自發生債權讓與之效力，是
    原告本於債權讓與之法律關係請求被告負損害賠償責任，自屬有據。茲就原告甲
    ○○之請求分述如下：
  (一)關於魚貨損失二十五萬五千七百三十二元部分：
    原告甲○○主張其僱用原告乙○○所載運之魚貨共達二十五萬五千七百三十二元
    ，因部分魚貨已經汽油污染而丟棄，原告已無法再為賣出，因原告未及蒐證，而
    魚貨部分，原告雖然來可以賣得二十五萬五千七百三十二元，茲就剩餘尚可出售
    之魚貨部分，委託魚商代為出售，共賣得之七萬二千零九十九元，原告就其他損
    失部分至少得請求七萬二千零九十九元，提出賠償證明書三紙、收據一紙、統一
    發票一紙、匯款單四紙及計算書一份附卷足參，並與證人鄭傑聯、戴介富到庭證
    述之情形大致相符。被告對於原告尚得請求之上開金額部分，並不爭執，堪信屬
    實，是原告甲○○請求七萬五千七百三十二元之魚貨損失部分，自屬有據。逾此
    部分，原告甲○○復未能舉證以實時說，尚難認為有據。
  (二)關於車輛修理費用十八萬五千元部分：
  1.查原告所駕駛之車輛因本件車禍受損，共支出十八萬五千元，提出花旗汽車公司
    三菱服務廠車輛委修單及估價單各一紙附卷足參，被告則抗辯上開費用為屬過高
    ，並聲請鑑定，次查，本件就原告甲○○主張受損害車輛送往台中縣汽車保養商
    業同業公會鑑定，其鑑定結果認為訴外人黃進恩車輛受損之情形，關於修復零件
    部分之金額應為十萬零五千四百三十元（即100425+5005=105430）、工資部分之
    費用應為三萬一千七百元，合計十三萬七千一百三十元，此有台中縣汽車保養商
    業同業公會九十一年五月十三日中縣車保紹字第０四二號函附卷足參，本院審酌
    上訴人所提出之十八萬五千元修理費用，乃依據花旗汽車公司三菱服務廠車輛委
    修單及估價單，與台中縣汽車保養商業同業公會鑑定報告相較，自以台中縣汽車
    保養商業同業公會鑑定報告結果，較為詳實、客觀及公正，而認台中縣汽車保養
    商業同業公會鑑定報告結果較為可採。
  2.原告乙○○所駕駛之車輛既因該車毀損須予修復而支出修復費用，自屬受有損害
    ，得依民法第一百九十六條請求賠償物因毀損所減少之價額，並可以修復費用為
    估定之標準，但以必要為限，如修理材料以新品換舊品，應予折舊（最高法院七
    十七年第九次民事庭會議決議參照）。關於上開修復費用，其中工資部分依上開
    鑑定結果認以三萬一千七百元為妥當，此部分並無折舊問題，然其換新零件部分
    十萬五千四百三十元即應予折舊。復查，訴外人蔡進恩受損之車輛係於八十九年
    七月出廠，於八十九年七月二十四日首次發照，有卷附汽車新領牌照登記書可稽
    ，迄九十年四月二日遭毀損時，已使用八月又九日，而不滿一月者，依照營利事
    業所得稅查核準則第九十五條第六款之規定，就該部分，仍應以月計，故折舊年
    限應以九月為計，依所得稅法第五十一條第一項規定採用定律遞減法為折舊方法
    ，以固定資產每期減除該其折舊金額之餘額後順序作為各次期計算折舊之基數，
    而以一定比率計算其折舊（所得稅法施行細則第四十八條第二款），依行政院公
    布之固定資產耐用年數表及固定資產折舊率表，該自小客車之耐用年數為五年，
    每年折舊率為零點三六九，準此核計該換新零件為十八萬九千八百元，於第一年
    九個月之折舊額（元以下四捨五入）為二萬九千一百七十八元（105430X0.369X9
    /12=29178），予以扣除後，該換新零件價值為七萬六千二百五十二元（000000
    -00000=76252），加計工資部分三萬一千七百元，共計為十萬七千九百五十二元
    ，是原告甲○○請求賠償其車輛因毀損所生受之損害，於上開金額範圍，為屬有
    據，其超過上開金額所為之請求即非正當，不應准許。
  (三)關於租車費用三萬六千元部分：
    再按占有固為事實，並非權利，但究屬財產之法益，民法第九百六十條至第九百
    六十二條且設有保護之規定，侵害之，即屬違反法律保護他人之規定，侵權行為
    之違法性具備，自應成立侵權行為。至占有人對該占有物有無所有權，初非所問
    。最高法院七十一年度台上字第三七四八號著有判決，本件原告主張其因被告之
    過失行為，致其車損送修，期間共達二十四日因無法使用，導致其每日需以一千
    五百元之價格向訴外人瑞泰運輸有限公司租車使用，提出收據一紙為證，復與本
    院認定之前揭侵權行為事實，大致相符，堪信屬實，則受損之車號２Ｊ－○五四
    ○號之自小貨車雖為訴外人黃進恩所有，然既為原告占有使用，依上開說明，此
    項占有亦屬財產之法益，亦應受保護，則原告既因被告之過失行為，致需額外支
    出上開必要費用，自屬受有損害，被告抗辯租車費用，應與本件無任何關係云云
    ，即非可採，是原告於此請求三萬六千元（即24X1500=36000）核屬有據。
  (四)綜上所述，原告之請求於二十一萬九千六百八十四元（即75732+107952+36000=
    219684），為屬有據，其餘之請求則屬無據。
五、次按損害之發生或擴大，被害人與有過失者，法院得減輕賠償金額，或免除之。
    重大之損害原因，為債務人所不及知，而被害人不預促其注意或怠於避免或減少
    損害者，為與有過失。前二項之規定，於被害人之代理人或使用人與有過失者，
    準用之，第二百十七條定有明文。上開第一項規定之目的在謀求加害人與被害人
    間之公平，倘受害人於事故之發生亦有過失時，由加害人負全部賠償責任，未免
    失諸過酷，是以賦與法院得不待當事人之主張，減輕其賠償金額或免除之職權。
    又所謂被害人與有過失，只須其行為為損害之共同原因，且其過失行為並有助成
    損害之發生或擴大者，自屬相當，不問賠償義務人應負故意、過失或無過失責任
    ，均有該條項規定之適用，最高法院八十八年度台上第七一八號著有判決可參，
    原告之請求雖有理由，然查，本件原告甲○○之受僱人即原告乙○○駕駛車牌號
    碼為２Ｊ－○五四○號之自小貨車，沿台中市○○○路由台中市○○路往東興路
    由西往東方向，原告自承係以時速約每小時六十公里之速度行駛，次按汽車行駛
    時，駕駛人除應注意車前狀況，有行車速度依標誌之規定，無標誌者，在市區道
    路，時速不得超過四十公里，道路交通安全規則第九十四條第三項前段、第九十
    三條第一款均定有明文，原告甲○○之受僱人乙○○於依案發當時，天候為陰，
    雖為夜間，但仍有照明，光線尚佳足以判斷行車狀況，行駛路段為市區道路○道
    路型態為四岔路，路面無慢車道，僅為快車道但舖設有柏油路面，路面乾燥並無
    缺陷，道路上並無障礙物、視距良好，此亦可參照上開台中市交通警察隊肇事現
    場圖所載，且行經路段係屬市區道路，重機車及自小客車每小時時限為四十公里
    ，此亦有台中市警察局第四分局九十一年八月二十三日中分四刑字第０九一００
    一六一七八號函附卷足參，而依原告乙○○當時之情形，亦無並不能注意之情形
    ，其竟殊未注意車前已有被告駕駛車輛行經路口之狀況而貿然超速行駛，致其所
    駕駛之車輛翻覆，魚貨散落於地，其行為亦有過失，原告乙○○又受原告甲○○
    之僱用駕駛車輛運送魚貨，自屬原告甲○○之使用人，對於原告乙○○之過失行
    為，原告甲○○應與之負同一責任，本件車禍既係被告酒後駕駛及殊未注意車前
    狀況，被告亦有超速及未注意車前狀況之情形，本院衡量兩造之情節，認為仍以
    被告之情節較為嚴重，核其情節，應負十分之七之過失責任，而原告亦應負擔十
    分之三之過失責任，是被告抗辯原告亦有過失，核屬有據，是如前所述，原告請
    求賠償之金額二十一萬九千六百八十四元，依上開過失比例過失相抵後，應減為
    十五萬三千七百七十九元（即219684X7/10=153779，元以下四捨五入），始為合
    理。
六、復按二人互負債務，而其給付種類相同，並均屆清償期者，各得以其債務，與他
    方之債務，互為抵銷。但依債之性質不能抵銷或依當事人之特約不得抵銷者，不
    在此限。民法第三百三十四條第一項定有明文，被告抗辯其因本件車禍，其所駕
    駛之車號ＬＸ－一六二二號自用小客車亦受有損害，關於此部分之損害，亦得對
    原告甲○○主張抵銷等語，經查，本件就被告所駕駛之車輛，亦因本件車禍事故
    同時受有損害，亦為兩造所不爭執，堪信屬實，而被告所駕駛之車輛，既因該車
    毀損須予修復，而支付費用，受有損害，自亦得依據民法第一百九十六條之規定
    ，請求賠償因毀損所見少之價額，並可以修復費用為估定之表準，如修理材料以
    新品換舊品，應予折舊，而被告就其車輛受損所應支出之修復費用送往台中縣汽
    車保養商業同業公會鑑定，其鑑定結果認為被告車輛受損之情形，關於修復零件
    部分之金額應為六萬四千三百元、工資部分之費用應為五萬六千元，合計十二萬
    零三百元，此有台中縣汽車保養商業同業公會九十一年七月四日中縣車保紹字第
    ０三三號函附卷足參，如前所述，被告所駕駛之車輛既因原告甲○○受僱人即原
    告乙○○所駕駛之車輛既因該車毀損須予修復而支出修復費用，自屬受有損害，
    如前所述，得依民法第一百九十六條請求賠償物因毀損所減少之價額，並可以修
    復費用為估定之標準，但以必要為限，如修理材料以新品換舊品，應予折舊。關
    於此部分修復費用，其中工資部分依上開鑑定結果認以五萬六千元為妥當，此部
    分並無折舊問題，然其換新零件部分六萬四千三百元部分即應予折舊。再查，被
    告受損之車輛係於八十一年一月二十三日首次發照，有車籍作業系統資料附於九
    十年度偵字第六三六一號卷第二十四頁可稽，迄九十年四月二日遭毀損時，已使
    用九年二月又九日，而不滿一月者，依照營利事業所得稅查核準則第九十五條第
    六款之規定，就該部分，仍應以月計，故折舊年限應以九年三月為計，依所得稅
    法第五十一條第一項規定採用定律遞減法為折舊方法，以固定資產每期減除該其
    折舊金額之餘額後順序作為各次期計算折舊之基數，而以一定比率計算其折舊，
    依行政院公布之固定資產耐用年數表及固定資產折舊率表，該自小客車之耐用年
    數為五年，每年折舊率為零點三六九，其最後一年之折舊額加歷年折舊累計額總
    和不得超過恐資產成本原額十分之九。本件被告所有上開車輛使用既已超過五年
    之耐用年數，已如前述，則該車之更換新零件費用六萬四千三百元之折舊總額為
    五萬七千八百七十元（64300X0.9=57870元），扣除上開折舊總額後，被告亦得
    請求侵權行為人原告乙○○賠償之修理費用為六千四百三十元（ 00000-00000=
    6430元），工資部分五萬六千元，共計為六萬二千四百三十元（即56000+6430
    =62430），又原告乙○○係於執行職務之際，過失不法侵害被告之權利，依民法
    第一百八十八條第一項原告甲○○自應與其連帶負損害賠償之責。如前所述，本
    院衡量兩造之情節，認為仍以被告之情節較為嚴重，核其情節，應負十分之七之
    過失責任，而原告亦應負擔十分之三之過失責任，被告亦有過失，從而，被告依
    上開過失比例過失相抵後，應減為一萬八千七百二十九元（即62430X3/10=18729
    ），另查，此部分之債權為過失侵權行為債權，依其性質亦無不能抵銷之情形，
    兩造間無不能抵銷之約定，從而，被告依據上開說明，對原告甲○○請求金額，
    於一萬八千七百二十九元之範圍內，主張抵銷，自屬有據。則以此為計，原告甲
    ○○之請求，應於十三萬五千零五十元（即000000-00000=135050）範圍內，為
    屬有據，原告請求如數之金額，及自起訴狀繕本送達被告翌日（即九十年十月十
    一日）起至清償日止，按週年利率百分之五計算之利息，為有理由，應予准許。
七、兩造陳明願供擔保，聲請宣告假執行或免為假執行，經核原告勝訴部分，合於法
    律規定，爰分別酌定相當之擔保金額宣告之；原告其餘假執行之聲請，因訴之駁
    回而失所依據，不予准許。
八、因本案事證已臻明確，兩造其餘主張陳述及所提之證據，均毋庸再予審酌，附此
    敘明。
九、據上論結，本件原告之訴為一部有理由，一部無理由，依民事訴訟法第七十九條
    但書、第三百九十條第二項、第三百九十二條，判決如主文。
中　　　華　　　民　　　國　　九十一　　年　　　九　　　月　　 十八　　 日
                                        臺灣臺中地方法院民事第三庭
~B法　　　官　許石慶
右為正本，係照原本作成。
如不服本判決，應於判決送達後二十日內，向本院提出上訴狀。
中　　　華　　　民　　　國　　九十一　　年　　　九　　　月　　 十二　　 日
~B法院書記官　魏愛玲
